Minutes et répertoires du notaire Philippe GOGUIER, janvier 1598 - 20 février 1622 (étude XII)
Archives nationales
Minutes et répertoires du notaire Philippe GOGUIER (étude XII)
janvier 1598 - 20 février 1622
MC/ET/XII/1 - MC/ET/XII/23
Etude XII; Goguier, Philippe
Archives nationales de France
Minutes et répertoires: la loi 2008-696 du 15 juillet 2008 relative aux archives a fixé à 75 ans à compter de la date de l'acte, ou à 25 ans à compter de la date du décès de l'intéressé si ce délai est plus bref, le délai de communication des minutes et répertoires des notaires; ce délai est porté à 100 ans à compter de la date de l'acte si le document se rapporte à un mineur (code du Patrimoine, articles L213-2, 4e d et 5e).
Autres documents de l'étude (dossiers de clients, comptabilité...): s'agissant d'archives privées, ces documents sont communicables selon les modalités fixées par le déposant ou le donateur.
Certains documents ne sont pas accessibles en raison de leur mauvais état de conservation.
Versement
Attention: ce notaire n'a pas laissé de répertoire pour son activité dans l'étude XII
Accès aux instruments de recherche de tous les notaires de l’étude XII
Archives de l'étude XII
- Minutes de Philippe GOGUIER, janvier 1598 - 20 février 1622; MC/ET/XII/1 - MC/ET/XII/23
  - Minutes. 1598, janvier - septembre, janvier - septembre 1598; MC/ET/XII/1; Document détérioré.
    Informations complémentaires:
    Les autres six mois (sic) estans en la possession de CHARLES qui à la pratique de Bertou ne figurent pas dans le registre de Delarue au compte du minutier Ader, où elles ne se trouvent pas.
    Informations concernant le classement:
    Le niveau inférieur de description, quand il existe, correspond aux minutes d'actes. Toutes les minutes ne sont pas forcément décrites une à une. Les descriptions de ces minutes sont plus ou moins détaillées.
  - Minutes. 1598, octobre - 1599, octobre 1598 - 1599; MC/ET/XII/2; Document détérioré.
    - 1598, octobre à décembre.
    - 1599: en partie.
    - Novembre 1598 et mars, mai, juillet, septembre et novembre ont été transféré à l'étude Bertou.
    - Réparations au collège de Reims par Jean Forge, maçon, rue Bordelle., 4 août 1599; MC/ET/XII/2
      Origine de l'information:
      Collèges et université de Paris au XVIe siècle (env. 9000 actes), par Madeleine Jurgens, Pierre-Yves Louis, Agnès Masson et Xenia Pamfilova, v. 1950, 1985-1994. (fichier papier entièrement dématérialisé; voir contexte dans le Plan d’orientation général - Notaires de Paris, guides thématiques du Minutier).
      Date de création de la notice: 2009
      Reims (collège de); Bordelle (rue); Forge, Jean; maçon
  - Minutes. 1600, MC/ET/XII/3; registre
    Seulement les mois de février, avril, juin, août, octobre et décembre. 'Les autres six mois estans en la possession de CHARLES qui a la pratique de BRETOU'.
    - Accord entre Pierre Bernard, maître peintre et sculpteur, sa femme, Charlotte Bellamy, Jean Émery, cuisinier, sa femme, Judith de Bonnaire, et Euverte Cocquerel, tous demeurant rue Saint-Jacques, paroisse Saint-Benoît; renonçant à toutes poursuites pour échange de paroles injurieuses, ils se reconnaissent gens de bien, et ne médiront plus les uns des autres sous peine de 10 écus soleil., 26 juin 1600; MC/ET/XII/3
      Documents du Minutier central concernant les peintres, sculpteurs et graveurs au XVIIe siècle (1600-1650), par Marie-Antoinette Fleury et Martine Constans, tome II [études XI à XX, 2445 actes], Paris, Archives nationales, 2010, notice n°126 (instrument de recherche imprimé dématérialisé, certaines notices sont plus détaillées dans la version intégrale accessible en ligne par la rubrique 'Autres instruments de recherche', voir contexte dans le Plan d’orientation général - Notaires de Paris, guides thématiques du Minutier).
      Date de création de la notice: 2012
      Documents du Minutier central concernant les peintres, sculpteurs et graveurs au XVIIe siècle (1600-1650), tome II, par Marie-Antoinette Fleury et Martine Constans, 2010, 844 p., 8 planches.
    - Promesse de leçons d'orgues, d'épinette et autres instruments., 2 octobre 1600; MC/ET/XII/3
      Extrait du contenu:
      'Pierre Richard, aveugle, maistre organiste, demourant à Paris rue du Cocq, parroisse Sainct-Germain-de-l'Auxerrois, confesse avoir promis et promect à Martin de Lenne, filz de Guillaume de Lenne, maistre imprimeur en taille doulce, demourant à Paris rue Sainct-Jacques, à ce present et ce acceptant pour sondict filz, de monstrer et enseigner audict Martin de Lenne l'art et industrie de jouer tant d'orgues, espinette, musique que autres instrumens et le rendre parfaict èsdictz artz à son possible.
      Lequel Martin sera tenu aller chez ledict Richard pour aprendre ledict art ou icelluy Richard aller chez ledict de Lenne à la commodité de l'un de l'autre.
      Et a esté accordé que ledict Richard pourra le temps d'un an et non plus disposer d'icelluy Martin de Lenne et l'envoyer jouer desdictes orgues et et autres instrumens où bon luy semblera, soict ès esglises ou autres lieux, le prouffict en provenant demeurant du tout audict Richard, sans que iceulx de Lenne pere et filz en puissent pretendre ne demander aulcune chose pendant ledict temps d'un an; que ledict de Lenne pere a promis, sera tenu et promect pendant icelluy le nourrir et entretenir à ses propres coustz et despense.
      Ceste promesse faicte moyennant la somme de dix escuz soleil sur laquelle ledict Richard confesse avoir receu dudict de Lenne la somme de deux escuz trente solz tournoiz dont etc quictant etc, et le surplus montant six escuz et deux solz ledict de Lenne a promis, sera tenu, promect de gaige bailler et payer audict Richard ou au porteur, scavoir pareille somme de deux escuz trente solz tournoiz au jour de Pasques prochain venant et pareille somme au jour de Pasques ensuivant et les deux escuz et demy restant au jour et feste Sainct-Jehan-Baptiste aussy ensuivant, le tout prochain venant, promectant etc, obligeant chacun en droict soy, renonceant etc.
      Faict et passé, ès estudes des notaires soubzsignez, l'an mil six cens le second jour d'octobre, après midy, et a ledict declaré ne scavoir escripre ne signer à cause de la perte de sa veue, et ledict de Lenne pere a signé la presente minutte avec les dictz notaires soubzsignez:
      Guillaume DE LENNE BERTHOU (notaire) GOGUIER (notaire)
      Documents du Minutier central concernant l'histoire de la musique (1600-1650), par Madeleine Jurgens, tome II [études XI à XX, 1900 actes], Paris, Archives nationales, 1974, p. 443 (instrument de recherche imprimé dématérialisé, certaines notices sont plus détaillées dans la version intégrale accessible en ligne par la rubrique 'Autres instruments de recherche', voir contexte dans le Plan d’orientation général - Notaires de Paris, guides thématiques du Minutier).
      Date de révision: 2011
      Documents du Minutier central concernant l'histoire de la musique (1600-1650), par Madeleine Jurgens, tome II, Paris, Archives nationales, 1974, 1092 p.
    - Promesse par Pierre Richard, aveugle, maître organiste, demeurant rue du Coq, paroisse Saint-Germainl'Auxerrois, à Martin de Lenne, fils de Guillaume de Lenne [dessin de sa marque], maître imprimeur en taille-douce, demeurant rue Saint-Jacques, de lui enseigner à jouer de l'orgue, de l'épinette et autres instruments moyennant 10 écus, dont 2 écus 30 s. comptant. L'élève ou le professeur iront chez l'un ou l'autre selon la commodité; Richard disposera de lui à son seul profit pendant un an et l'enverra jouer de l'orgue ou autres instruments où bon lui semblera, dans les églises ou autres lieux., 2 octobre 1600; MC/ET/XII/3
      Documents du Minutier central concernant les peintres, sculpteurs et graveurs au XVIIe siècle (1600-1650), par Marie-Antoinette Fleury et Martine Constans, tome II [études XI à XX, 2445 actes], Paris, Archives nationales, 2010, notice n°1358 (instrument de recherche imprimé dématérialisé, certaines notices sont plus détaillées dans la version intégrale accessible en ligne par la rubrique 'Autres instruments de recherche', voir contexte dans le Plan d’orientation général - Notaires de Paris, guides thématiques du Minutier).
    - Vente d'outil de menuiseries., 12 octobre 1600; MC/ET/XII/3
      Fichier dit 'général' XVIIe-XVIIIe siècles, supplément (620 actes), par Claire Béchu et Guillaume Nahon, 1995-2000. (fichier papier entièrement dématérialisé; voir contexte dans le Plan d’orientation général - Notaires de Paris, guides thématiques du Minutier).
      acte de vente
    - Inventaire des livres remis par Jean-Pol Leconte de Dracqueville, demeurant rue Saint-Jacques, à Jean Frémin, écolier étudiant en l'université de Paris, son serviteur. Parmi ceux-ci figure un 'livre reiglé à escrire de la musique'., 15 octobre 1600; MC/ET/XII/3
      Documents du Minutier central concernant l'histoire de la musique (1600-1650), par Madeleine Jurgens, tome II [études XI à XX, 1900 actes], Paris, Archives nationales, 1974, p. 885 (instrument de recherche imprimé dématérialisé, certaines notices sont plus détaillées dans la version intégrale accessible en ligne par la rubrique 'Autres instruments de recherche', voir contexte dans le Plan d’orientation général - Notaires de Paris, guides thématiques du Minutier).
    - Donation par François Cheval, musicien, demeurant rue Saint-Jacques, à l'enseigne des Trois Mores, paroisse Saint-Benoît, à David Boulliette, écolier étudiant en l'université de Paris, fils de Jean Boulliette, marchand libraire, demeurant rue Saint-Jean-de-Latran, des droits appartenant à Marguerite Mortier, sa femme, du fait des successions de Jean Mortier et de Marguerite Guérart, parents de celle-ci., 18 octobre 1600; MC/ET/XII/3
      Documents du Minutier central concernant l'histoire de la musique (1600-1650), par Madeleine Jurgens, tome II [études XI à XX, 1900 actes], Paris, Archives nationales, 1974, p. 504 (instrument de recherche imprimé dématérialisé, certaines notices sont plus détaillées dans la version intégrale accessible en ligne par la rubrique 'Autres instruments de recherche', voir contexte dans le Plan d’orientation général - Notaires de Paris, guides thématiques du Minutier).
    - Contrat d'apprentissage pour 6 ans au profit de François Vivier, entre son père, Barthélemy Vivier, vigneron, demeurant à Mareil-sous-Molle, et Jean Loré, maître enlumineur, demeurant rue Saint-Jean-de-Latran. Il sera logé, nourri, chauffé et éclairé par son maître., 21 octobre 1600; MC/ET/XII/3
      Documents du Minutier central concernant les peintres, sculpteurs et graveurs au XVIIe siècle (1600-1650), par Marie-Antoinette Fleury et Martine Constans, tome II [études XI à XX, 2445 actes], Paris, Archives nationales, 2010, notice n°1429 (instrument de recherche imprimé dématérialisé, certaines notices sont plus détaillées dans la version intégrale accessible en ligne par la rubrique 'Autres instruments de recherche', voir contexte dans le Plan d’orientation général - Notaires de Paris, guides thématiques du Minutier).
    - Contrat de mariage entre Jacques Duingue, maître joueur d'instruments, fils d'Ancelot Duingue, maître joueur d'instruments, et d'Anne Thoireau, demeurant rue du Chantre, et Jeanne Dalichant, fille de défunts Gratien Dalichant, capitaine concierge du château de Meudon, et de Jeanne Vernier, assistée de la duchesse douairière de Guise, des ducs de Guise et de Chevreuse, des princesses de Conti et duchesse de Guise. La fiancée reçoit de chacune des princesses et duchesses la somme de 300 livres. Les parents du fiancé promettent de donner à leur fils 681 livres, tant en meubles ustensiles de son art, qu'en deux tiers d'une maison sise à Saint-Rémi-en-l'Eaue, près Clermont-en-Beauvaisis., 1er juillet 1623 - 19 janvier 1624; MC/ET/XII/3
      À la suite:
      1623, 9 septembre. Quittance par Jacques Duingue et Jean Dalichant à Ancelot Duingue, de la donation promise.
      En marge:
      1623, 22 juillet. Quittance des 300 livres reçues de la duchesse de Guise.
      1623, 8 août. Quittance des 300 livres reçues du duc de Chevreuse.
      1624, 19 janvier. Quittance des 300 livres reçues de la douairière de Guise.
      Documents du Minutier central concernant l'histoire de la musique (1600-1650), par Madeleine Jurgens, tome II [études XI à XX, 1900 actes], Paris, Archives nationales, 1974, p. 529 (instrument de recherche imprimé dématérialisé, certaines notices sont plus détaillées dans la version intégrale accessible en ligne par la rubrique 'Autres instruments de recherche', voir contexte dans le Plan d’orientation général - Notaires de Paris, guides thématiques du Minutier).
      Duingue, Jacques
  - Minutes. 1601, MC/ET/XII/4; registre
    - Décharge réciproque entre Guillaume de Lenne, marchand et imprimeur en tailles-douces, demeurant à l'image Saint-Jacques, rue Saint-Jacques, paroisse Saint-Benoît, et Toussaint d'Allibar, maître rôtisseur habitant la même maison, au sujet d'une robe de chambre violette chamarée de passements verts que l'élève a achetée 6 écus soleil à Allibar; contre restitution de la robe de chambre, Allibar et sa femme videront avant Pâques les lieux qu'ils occupent chez de Lenne, et lui paieront 3 écus 10 s., 6 février 1601; MC/ET/XII/4
      Documents du Minutier central concernant les peintres, sculpteurs et graveurs au XVIIe siècle (1600-1650), par Marie-Antoinette Fleury et Martine Constans, tome II [études XI à XX, 2445 actes], Paris, Archives nationales, 2010, notice n°1359 (instrument de recherche imprimé dématérialisé, certaines notices sont plus détaillées dans la version intégrale accessible en ligne par la rubrique 'Autres instruments de recherche', voir contexte dans le Plan d’orientation général - Notaires de Paris, guides thématiques du Minutier).
    - Mise en apprentissage par François de La Pierre, tambour au régiment des gardes du roi, logé au faubourg Saint-Jacques, natif de La Haye en Touraine, de son frère François, âgé de quinze ans, pour trois années, avec Michel Fleury, maître savetier au faubourg Saint-Jacques, qui promet d'enseigner son métier au jeune homme, de le nourrir et de le loger sans débours de part ni d'autre., 28 août 1601; MC/ET/XII/4
      Documents du Minutier central concernant l'histoire de la musique (1600-1650), par Madeleine Jurgens, tome II [études XI à XX, 1900 actes], Paris, Archives nationales, 1974, p. 661 (instrument de recherche imprimé dématérialisé, certaines notices sont plus détaillées dans la version intégrale accessible en ligne par la rubrique 'Autres instruments de recherche', voir contexte dans le Plan d’orientation général - Notaires de Paris, guides thématiques du Minutier).
    - Testament de Jeanne Basquelin, femme de Jean Loré, maître enlumineur, demeurant rue Saint-Jeande- Latran, dicté en état de maladie. Legs: - 5 s. aux pauvres. - 100 écus soleil à sa belle-mère Catherine Jobbé, veuve de Jean Loré, maître d'école à Montoire. Parmi les dettes à payer: - À un nommé Guérardeau, flamand, demeurant au faubourg Saint-Germain. 1 écu 1/2 - À Henry Le Roy, hollandais. 3 écus soleil - À de Chatellou, pour argent prêté. 5 écus soleil - À un nommé Janar, tailleur d'histoires, pour marchandises. 110 s. de reste - À Jean Demaisons, marchand d'azur. 108 s. Exécuteur testamentaire: Jean Loré, son mari., 11 octobre 1601; MC/ET/XII/4
      Documents du Minutier central concernant les peintres, sculpteurs et graveurs au XVIIe siècle (1600-1650), par Marie-Antoinette Fleury et Martine Constans, tome II [études XI à XX, 2445 actes], Paris, Archives nationales, 2010, notice n°1430 (instrument de recherche imprimé dématérialisé, certaines notices sont plus détaillées dans la version intégrale accessible en ligne par la rubrique 'Autres instruments de recherche', voir contexte dans le Plan d’orientation général - Notaires de Paris, guides thématiques du Minutier).
    - Inventaire après décès de Jeanne Basquelin, dressé à la requête de son mari Jean Loré, en leur maison qui se compose d'une boutique, d'une chambre et d'un grenier. 4 folios. Inventaire de la marchandise: Trois douzaines de pièces moyennes en taille-douce représentant plusieurs sujets. 18 s. Un feuillet de grands pins [sic] en taille-douce. 30 s. Six cartes en feuilles partielles de la Cosmographie. 15 s. Un canon couvert de veau rouge. 20 s. Une GénéaIogie et Chroniques de France en une pièce, une Généalogie de la maison de Bourbon, deux Détroits de Magellan, l'un peint et l'autre en blanc, un globe de Houdin en blanc, six cartons vernis, quatre douzaines d'écriteaux en feuilles, trois sièges, et un tour de cheminée de grosse peinture. non prisé Un pin de quatre feuilles des quatre parties du monde ' estallé ou en table ', le tout en papier, deux tapis en panier, prisé le tout 2 l. Dû à Étienne Ballet: 7 écus 1/2 pour le dernier terme de loyer. Dans les papiers: - Testament de la défunte. - 1597, 6 août.- Obligation passée devant Saint-Jullien et Nourry, d'Étienne Deschamps, enlumineur, demeurant au faubourg Saint-Marcel, envers Jean Loré, pour 8 écus soleil. - 1597, 13 janvier.- Inventaire après décès de Françoise Mareschal, première femme de Loré, devant Leroy et Thierriot., 13 octobre 1601; MC/ET/XII/4
      Documents du Minutier central concernant les peintres, sculpteurs et graveurs au XVIIe siècle (1600-1650), par Marie-Antoinette Fleury et Martine Constans, tome II [études XI à XX, 2445 actes], Paris, Archives nationales, 2010, notice n°1431 (instrument de recherche imprimé dématérialisé, certaines notices sont plus détaillées dans la version intégrale accessible en ligne par la rubrique 'Autres instruments de recherche', voir contexte dans le Plan d’orientation général - Notaires de Paris, guides thématiques du Minutier).
    - Déclaration par Jacques Vincent, libraire 'contreporteur', demeurant rue Saint-Jean-de-Latran, à l'Image Saint-Christophe, suivant laquelle sa mère, Marie Cottinet, veuve de Nicolas Vincent, libraire 'contreporteur', remariée à Nicolas Douy, fondeur de lettres d'imprimerie, lui a remis différents livres parmi lesquels figurent :- 'plusieurs livres de musicque imparfaict... 5 s. 6 d., 18 octobre 1601; MC/ET/XII/4
    - Conventions entre Robert de Boucles, dit le Flamand, tambour général de France et tambour de la maison du roi, logé au faubourg Saint-Jacques, d'une part, et Charles Rillon, maître tondeur de draps, demeurant au même faubourg, d'autre part, pour comptes de deniers leur revenant sur des rançons payées en 1589 et 1590 au temps où Boucles était tambour du chevalier d'Aumale, et Rillon commis par les bourgeois de Paris à la délivrance des deniers des rançons., 19 décembre 1601; MC/ET/XII/4
      Documents du Minutier central concernant l'histoire de la musique (1600-1650), par Madeleine Jurgens, tome II [études XI à XX, 1900 actes], Paris, Archives nationales, 1974, p. 274 (instrument de recherche imprimé dématérialisé, certaines notices sont plus détaillées dans la version intégrale accessible en ligne par la rubrique 'Autres instruments de recherche', voir contexte dans le Plan d’orientation général - Notaires de Paris, guides thématiques du Minutier).
  - Minutes. 1602, MC/ET/XII/5; registre
    - Décharge d'intérêts civils par Simon Douceur, faiseur de talons de bois, demeurant à l'enseigne des Trois pigeons, rue Saint-Jacques, et sa femme, Marie Bretelle, à Guillaume Delève [signature et monogramme], imprimeur en taille-douce, demeurant rue Saint-Jacques, et Jacques De Weert, graveur en taille-douce, demeurant rue Saint-Jean-de-Latran, moyennant 5 écus soleil: la moitié dans huit jours, le reste de 5 jours en 5 jours À la suite: - 1620, 10 février.- Quittance de 10 écus soleil., 2 février 1602; MC/ET/XII/5
      Documents du Minutier central concernant les peintres, sculpteurs et graveurs au XVIIe siècle (1600-1650), par Marie-Antoinette Fleury et Martine Constans, tome II [études XI à XX, 2445 actes], Paris, Archives nationales, 2010, notice n°650 (instrument de recherche imprimé dématérialisé, certaines notices sont plus détaillées dans la version intégrale accessible en ligne par la rubrique 'Autres instruments de recherche', voir contexte dans le Plan d’orientation général - Notaires de Paris, guides thématiques du Minutier).
    - Association d'Antoine Girard [dit Tabarin][ Girard-Formicha- Provai], natif de Verdun, et de Formicha Provai, de la ville de Milan, sauteurs et comédiens, demeurant près de l'Hôtel de Bourgogne, rue du Petit-Lion, pour deux ans à partir de ce jour, pour s'exercer à sauter et à jouer comédies en ce royaume et ailleurs, à profits égaux, sous peine en cas de désistement de 50 écus et moyennant l'entretien et l'instruction dans leur art de Gilles, natif de Rouen, qui les accompagne., 2 avril 1602; MC/ET/XII/5
      Documents du Minutier central des notaires de Paris, Le théâtre professionnel à Paris, 1600-1649, étude par Alan Howe, documents analysés par Madeleine Jurgens et Alan Howe [457 actes], transcriptions par Andrée Chauleur et Pierre-Yves Louis, Paris, Archives nationales, 2000, notice n° 22 (instrument de recherche imprimé dématérialisé dont la version intégrale est accessible en ligne par la rubrique 'Autres instruments de recherche', voir contexte dans le Plan d’orientation général - Notaires de Paris, guides thématiques du Minutier).
      Autres dépouillement(s):
      Documents du Minutier central des notaires de Paris, Écrivains de théâtre, 1600-1649, étude par Alan Howe, documents analysés par M. Jurgens et A. Howe, Paris, Archives nationales, 2005, notice n°155.
      Date de révision: 2004
      Date de création de la notice: 2003
      Documents du Minutier central des notaires de Paris, Le théâtre professionnel à Paris, 1600-1649, étude par Alan Howe, documents analysés par Madeleine Jurgens et Alan Howe, transcriptions par Andrée Chauleur et Pierre-Yves Louis, Paris, Archives nationales, 2000, XVI-455 p.
      Transcription dans: Jurgens (Madeleine) ' Documents du Minutier central concernant l'histoire de la musique (1600-1650)', 2 vol., Paris, S.E.V.P.E.N. et La Documentation française, 1974. t. II, p. 357-358.
      acte de société; Verdun (Meuse); Milan (Italie); Bourgogne (hôtel de); Petit-Lion (rue du); Rouen (Seine-Maritime); Girard dit Tabarin, Antoine; Provai, Formicha; Gilles; Girard-Formicha- Provai, Antoine; acteur
    - Association de deux sauteurs et comédiens pour jeux de saut et de comédie pendant deux année., 2 avril 1602; MC/ET/XII/5
      'Furent presens en leurs personnes Anthoine Girard, natif de la ville de Verdun en Loraine, d'une part, et Formicque Provay, natif de la ville de Millan, saulteurs et comediens, demourant de present en ceste ville de Paris rue du Petit-Lyon, près l'hostel de Bourgongne, d'autre part, lesquelz de leurs bons grez et libres volontez recongnurent et confesserent et confessent eulx estre associez et associent ensemblement pendant et durant le temps de deux ans finiz et accompliz à commencer de ce jourd'huy, pour s'exercer à saulter et jouer comedies ès villes et lieux tant de ce royaulme que hors, sans se despartir l'un d'avec l'aultre, à la charge que le prouffict qui en proviendra se partira entre eulx esgallement et par moictyé, desduction faicte des fraiz qu'il conviendra qui seront rabattuz sur ledict gain aussy par moictyé; et laquelle presente association ne se pourra resouldre sans le consentement l'un de l'aultre à peyne de cinquante escuz soleil que le contrevenant sera tenu de payer à l'acquiessant incontinant le cas advenu; et a esté accorté que Gilles, natif de la ville de Rouen, à present estant avec euix, sera nourry et entretenu à leurs fraiz et despens par moictyé, lesquelz seront tenuz et promectent luy monstrer pendant ledict temps leurs exercices. Car ainsy a esté accordé entre eulx; promectant etc, obligeant chacun en droict soy etc, corps et biens etc, renonceant etc.